臺灣屏東地方法院刑事判決
111年度原訴字第3號
公  訴  人  臺灣屏東地方檢察署檢察官
被      告  胡秉穎



指定辯護人  曾嘉雯律師
上列被告因傷害案件，經檢察官提起公訴（110年度偵字第6457
號），本院判決如下：
    主  文
胡秉穎犯傷害罪，處拘役肆拾日，如易科罰金，以新臺幣壹仟元
折算壹日。
    事  實
一、胡秉穎於民國109年12月16日18時許，在屏東縣○○鄉○○村○○
    路000號前，因細故與侯欽哲起口角爭執，胡秉穎竟基於傷
    害之犯意，徒手毆打侯欽哲，致侯欽哲受有頭部挫傷、左手
    挫傷、左手開放性傷口、右足挫擦傷等傷害。
二、案經侯欽哲訴由屏東縣政府警察局內埔分局報告臺灣屏東地
    方檢察署檢察官偵查提起公訴。　　
    理  由
壹、程序部分：
一、依刑事訴訟法第159 條第1 項規定，被告以外之人於審判外
    之言詞或書面陳述等傳聞證據，原則上無證據能力，本件告
    訴人侯欽哲、證人許繡婕於司法警察調查中所為之陳述，為
    被告以外之人於審判外之陳述，且據被告及辯護人於準備程
    序期日明示拒絕納為證據（見本院卷第47頁），是告訴人侯
    欽哲、證人許繡婕警詢中陳述經查無得為證據之例外情形，
    應認為無證據能力。
二、按傳聞法則之理論依據，在於傳聞證據未經當事人之反對詰
    問予以核實，乃予排斥，惟若當事人已放棄對原供述人之反
    對詰問權，於法院審判時表明同意該等傳聞證據可作為證據
    ，基於證據資料愈豐富，愈有助於真實發現之理念，並貫徹
    刑事訴訟法修法加重當事人進行主義之精神，確認當事人對
    於證據能力有處分權之制度，傳聞證據經當事人同意作為證
    據，法院認為適當者，亦得為證據。本判決下列所引用之各
    項證據方法之證據能力，被告及其辯護人於本院審判期日中
    均未予爭執，且迄至言詞辯論終結前亦未再聲明異議，本院
    審酌該等言詞陳述及書面陳述作成時之情況，並無不宜作為
    證據之情事，依刑事訴訟法第159條之5之規定，自得作為證
    據。
貳、實體部分
一、訊據被告胡秉穎固坦認於上開時地有與告訴人發生口角，且
    有與告訴人打架等情不諱，惟否認有何傷害告訴人之犯行，
    辯稱：告訴人當天並沒有傷口，當天他穿長褲長袖，因伊有
    中風過，所以當天打架都是伊躺在地上被他打，伊太太一直
    從後面抱住伊，伊站不穩所以一下就摔倒了云云。被告之辯
    護人為被告辯稱：被告確實坦承於案發時地與告訴人發生爭
    執，但是被告曾中風過，在互毆的情形下，被告是較為弱勢
    的一方，且爭執結束後，並未發現告訴人身上有起訴書所載
    之傷勢，被告當時都是被其太太就是證人許繡婕抱住，因此
    不太可能還能夠對告訴人造成起訴書所載之傷勢云云（見本
    院卷第46頁）。
二、惟查，上開犯罪事實，業據告訴人侯欽哲於偵查中及本院審
    理時到庭具結證述明確（見偵卷第29頁；本院卷第97至117
    頁），並有茂隆骨科醫院診斷證明書、告訴人手機錄影檔案
    勘驗報告在卷可稽（見警卷第31頁、偵卷第55至64頁），核
    與告訴人指訴受傷情形亦相符，是告訴人上開指證情節，可
    採信為真實。
三、且觀諸卷附告訴人手機錄影檔案勘驗報告：
　1.被告妻子即證人許繡婕用手抓住被告右手（偵卷第56頁），
    未見證人許繡婕所稱有自後抱住被告之情形；被告亦無所稱
    中風後站不穩摔倒等情，是證人許繡婕及被告所述不實。
　2.被告手指告訴人稱：你照阿、你照阿、你給我照你媽一家..
    .操你媽，證人許繡婕則稱：好了沒，被告又對證人許繡婕
    稱你放手、放手（偵卷第56至57頁），可見被告咄咄逼人口
    出惡言，並要證人許繡婕放手不要攔阻，證人許繡婕則以手
    抓住被告以防止被告攻擊告訴人之情形。
　3.被告向證人許繡婕稱：放開，抓著我幹嘛、抓著我幹嘛，證
    人許繡婕稱：你夠了沒，被告稱：你給我放開，證人許繡婕
    稱：你夠了沒，被告稱：放開，證人許繡婕稱：你夠了沒，
    被告稱：你給我放開，證人許繡婕稱：憑什麼、憑什麼，被
    告稱：你憑什麼抓我、憑什麼，證人許繡婕稱：我們回家了
    ，馬上，被告稱：我為什麼，你給我放開，證人許繡婕稱：
    你不要把我惹毛，被告稱：你才不要把我惹毛（偵卷第58至
    59頁），可見被告一直要證人許繡婕放開被告，期間均未見
    告訴人有何攻擊被告之情，證人許繡婕亦無一直從後面抱住
    被告、被告亦無所稱中風後站不穩摔倒等情。
　4.被告向證人許繡婕稱：你拿刀來，證人許繡婕稱：怎樣，被
    告稱：你拿刀來，我殺給你看，證人許繡婕：不用，被告稱
    ：拿刀來，證人許繡婕稱：不用，你抓什麼，你有本事你殺
    我，被告稱：我殺你幹嘛，證人許繡婕稱：你殺我，被告向
    告訴人稱：你媽還不滾，證人許繡婕稱：你有本事你殺我，
    告訴人稱：我是債權人，被告稱：不要跑啊，債權，債你媽
    的○○，○你...，證人許繡婕稱：閉嘴，你殺我，被告稱：你
    走開，證人許繡婕稱：你放下（被告手上拿椅子），被告稱
    ：走開，證人許繡婕稱：你放下，被告稱：我打他，你拉我
    ，證人許繡婕稱：椅子放下，被告稱：○你媽的，你...（偵
    卷第63至64頁），可見被告不但口出惡言還打算拿刀殺告訴
    人給證人許繡婕看，並持椅子欲攻擊告訴人，經證人許繡婕
    攔阻，證人許繡婕亦無一直從後面抱住被告、被告亦無所稱
    中風後站不穩摔倒、並自承有打告訴人，被證人阻擋等情。
　5.從上述之現場客觀情狀觀之，可知被告係基於主動攻擊之態
    勢，證人許繡婕則阻擋被告攻擊告訴人，告訴人則處於被動
    防禦狀態之可能性較高，是告訴人之指訴較為可採，被告辯
    解及證人之證述較不可採。　
四、又證人許繡婕於本院審理時到庭證述：當下他們兩個互打起
    來，我從我先生後面從腰後背把他抱住，說不要再打了，我
    跟我先生兩個就摔倒在地反覆多次，我先生沒有跟我說「拿
    刀來」云云（本院卷第144頁），非惟與告訴人所述不符，
    亦與上開手機錄影勘驗報告內容所示情形不符，顯不可採信
    ，自難採為對被告有利之認定。至證人許繡婕於本院審理時
    到庭證述：（當時妳先生有沒有出手打到侯欽哲？）他們倆
    個互打，一定都會打到，怎麼可能會沒打到，多少一定會有
    ，他們倆個都揮拳頭，我先生有拿起一張椅子等語（本院卷
    第145頁），核與告訴人所述及上開手機錄影勘驗報告內容
    所示情形相符，此部分之證述堪予採信。　　
五、綜上，被告上開所辯，非惟與常理不符，並與上開告訴人指
    證、手機錄影勘驗報告及告訴人受傷情狀均有不符，是被告
    上開辯解，非可採信。綜上各情，足見被告確有於上開時、
    地，與告訴人發生口角衝突，進而攻擊告訴人導致告訴人受
    傷等情，應堪認定，本案事證明確，被告之傷害犯行堪以認
    定，應予依法論科。
六、核被告所為，係犯刑法第277條第1項之傷害罪。又被告於上
    開時、地傷害告訴人之過程中，接續攻擊告訴人，係基於同
    一傷害犯意，於密接之時間、地點實施，侵害同一法益，為
    接續犯，應僅論以一傷害罪。
七、爰以行為人責任為基礎，審酌被告與告訴人因細故發生爭吵
    ，不思以理性溝通方式，或其他和平正當之手段，謀求解決
    之道，竟即悍然暴力相向，攻擊告訴人致告訴人受有傷害，
    其所為並非可取，併考量被告犯後矢口否認犯行之犯後態度
    、告訴人所受之傷勢、發生衝突之原因、傷人之手段、迄今
    未能與告訴人和解等情，及斟酌被告素行，此有被告之臺灣
    高等法院被告前案紀錄表在卷可考，與被告自陳高中畢業之
    智識程度、勉持之家庭經濟狀況，暨其犯罪之動機、情節等
    一切情狀，量處如主文所示之刑，併諭知如易科罰金之折算
    標準，以示懲儆。
據上論斷，應依刑事訴訟法第299條第1項前段，判決如主文。
本案經檢察官黃彥凱提起公訴，檢察官廖維中到庭執行職務。
中　　華　　民　　國　　111 　年　　8 　　月　　8 　　日
                刑事第二庭  審判長法  官   莊鎮遠  
                                  法  官   吳昭億
                                  法  官   陳茂亭
以上正本證明與原本無異。
如不服本判決應於收受送達後20日內向本院提出上訴書狀，並應
敘述具體理由。其未敘述上訴理由者，應於上訴期間屆滿後20日
內向本院補提理由書（均須按他造當事人之人數附繕本）「切勿
逕送上級法院」。
中　　華　　民　　國　　111 　年　　8 　　月　　8 　　日
                                  書記官  李宛蓁
附錄：本案論罪科刑法條全文
中華民國刑法第277條
傷害人之身體或健康者，處5 年以下有期徒刑、拘役或50萬元以
下罰金。
犯前項之罪，因而致人於死者，處無期徒刑或7 年以上有期徒刑
；致重傷者，處3 年以上10年以下有期徒刑。